【裁判字號】    97,上易,2612
【裁判日期】    971028
【裁判案由】    侵占
【裁判全文】
臺灣高等法院刑事判決                97年度上易字第2612號
上  訴  人
即  被  告  甲○○
上列上訴人因侵占案件，不服臺灣基隆地方法院97年度易字第45
2號，中華民國97年8月25日第一審判決（起訴案號：臺灣基隆地
方法院檢察署96年度偵字第5831號），提起上訴，本院判決如下
：
    主  文
上訴駁回。
    理  由
一、按不服地方法院之第一審判決而上訴者，應向管轄第二審之
    高等法院為之；上訴書狀應敘述具體理由；第二審法院認為
    上訴書狀未敘述理由或上訴有第 362條前段情形，應以判決
    駁回之，刑事訴訟法第361條第1、2項、第367條前段明文規
    定。而所謂具體理由，必係依據卷內既有訴訟資料或提出新
    事證，指摘或表明第一審判決有何採證認事、用法或量刑等
    足以影響判決本旨之不當或違法，而構成應予撤銷之具體事
    由，始克當之（例如：依憑證據法則具體指出所採證據何以
    不具證據能力，或依憑卷證資料，明確指出所為證據證明力
    之判斷如何違背經驗、論理法則）；倘僅泛言原判決認定事
    實錯誤、違背法令、量刑失之過重或輕縱，而未依上揭意旨
    指出具體事由，或形式上雖已指出具體事由，然該事由縱使
    屬實，亦不足以認為原判決有何不當或違法者（例如：對不
    具有調查必要性之證據，法院未依聲請調查亦未說明理由，
    或援用證據不當，但除去該證據仍應為同一事實之認定），
    皆難謂係具體理由，俾與第二審上訴制度旨在請求第二審法
    院撤銷、變更第一審不當或違法之判決，以實現個案救濟之
    立法目的相契合，並節制濫行上訴（最高法院97年度台上字
    第 892號判決參照）。是倘上訴人之上訴書狀雖敘述上訴理
    由，形式上雖已指出具體事由，然該事由縱使屬實，亦不足
    以認為原判決有何不當或違法者，即與未敘述具體理由無異
    ，所為上訴，即非適法。
二、查本件上訴人即被告甲○○不服原審判決，於民國（下同）
    97年9月12日具狀提起第二審上訴，並於97年9月24日補提上
    訴理由書，有被告刑事聲明上訴狀 2件在卷可稽。而被告上
    訴理由略以：原東森房屋劉通棋託伊售系爭房屋新台幣（下
    同）190萬元，乙○○決定買價186萬元談妥後，要求整修、
    粉刷、鐵窗、窗簾、拉門、紗窗，另外包括代書、過戶費，
    乃由乙○○給付20萬元，伊拿該筆錢向劉通棋殺價以 173萬
    元成交，再約賣方李常興訂定契約，以7萬元、貸款166萬元
    支付屋款，剩餘13萬元係伊殺價後應得之價差，不是付給賣
    方李常興的。又上開窗簾附收據，鐵窗也裝上去，只是為了
    省錢用了中古貨，沒收據也附上相片，係該社區○○○○道
    的事情。又乙○○付了20萬元後，急著搬家，伊自作主張讓
    李玲玲先搬入系爭房屋，後來李常興知道上情，經劉通棋協
    議李玲玲先搬出去，待貸款 166萬元下來給付屋款，照約定
    走就沒問題。至於系爭15萬元支票，係伊怕被李常興違約才
    簽發，再找乙○○商量多付點錢，貸款金額則相對減少。況
    李玲玲付20萬元，伊代他處理房屋買賣，付李常興 7萬頭期
    款，又給15萬元支票，金額已超過乙○○所給付20萬元，與
    實際狀況並不吻合云云。惟查，關於被告侵占乙○○所交付
    其頭期款20萬元中之13萬元之事實，業據原審於判決理由中
    說明其所憑證據及理由，經核並無違誤，而被告所稱系爭15
    萬元支票，係伊怕被李常興違約才簽發，惟此應係由李常興
    簽發支票以為擔保，始符常情，而非反由被告再簽發支票予
    李常興，足認被告上開所辯，顯係事後卸責之詞，不足採信
    。被告此復執陳詞再行爭執原審判決已說明之事項，而並未
    依據卷內既有訴訟資料或提出新事證，指摘或表明第一審判
    決有何採證認事不當或違法，而構成應予撤銷之具體事由，
    揆諸首揭說明，尚難謂係上訴之具體理由，從而本件上訴顯
    不合法定程式，應予駁回，並不經言詞辯論為之。
據上論斷，應依刑事訴訟法第367條前段、第372條，判決如主文
。
中    華    民    國    97    年    10    月    28    日
                  刑事第五庭審判長法  官  吳  敦
                                  法  官  張傳栗
                                  法  官  陳春秋
以上正本證明與原本無異。
不得上訴。
                                  書記官  李家敏
中    華    民    國    97    年    10    月    29    日


司法院資訊處製作；財團法人民間司法改革基金會備份。
